# 关于控制权判断中可变回报的理解

提问人：woshiguanggao 时间：2016-12-28 11:55:12
如果股东方在经营方面具有控制权（多数表决权），但是公司章程中对于利润分配和弥补亏损需要全体股东一致同意，这一条影响股东对被投资公司控制权的判断吗？我个人感觉如果利润分配要全体股东决定，那么意味着投资方获得回报的时间就会受到影响（虽最终可获取的回报不受影响），不是股东一方想分红想获得现金红利就能够获取到的，因此可认为其影响可变回报的权利是不完整的，从而影响对控制的判断，请各位帮忙分析下，是否有道理？

回答人：chenyiwei
在现在的“控制三要素”模型下，相关活动是指对被投资方的可变回报产生重大影响的活动。一般认为在构成相关活动的财务和经营决策中，利润分配事项处于较为次要的地位。如果某股东方对日常的经营管理、投融资等方面都具有实质上的单方面主导权，只是利润分配要全体股东一致同意，则这种情况下利润分配的一致同意条款在很多情况下并不构成认定该股东对被投资方具有控制权的障碍。

提问人：zoujiecpa 时间：2016-12-29 17:23:18
陈老师：为何利润分配事项处于较为次要的地位？控制三要素之一不是能够决定可变回报吗？该案例中该公司对回报多少，没有决定权啊？这个如何理解呢？感谢指导！！

回答人：chenyiwei
利润分配所涉及的问题更多地是对已经确定属于本企业的权益，采用何种方式收回到本企业的问题，所以该事项对投资人和被投资企业的可变回报的影响力比其他直接影响财务状况、经营成果的经营、投融资决策权要小得多。